* Proyecto PCB - Canal PT100 ideal para LTspice
* Rango actualizado: 40 C a 130 C
* Modelo: PT100 + Iexc=1mA + resta V_RTD(40C) + INA828 ideal
*
* Ejecutar: Simulate > Run. Ver V(nPT), V(nREF), V(out), V(out_filt)
* Ver resultados numericos: View > SPICE Error Log

.param TempC=70
.param Iexc=1m
.param R0=100
.param alpha=0.00385
.param RPT={R0*(1+alpha*TempC)}

* Referencia de 40 C: V_RTD40 = 1mA * 115.4 ohm = 115.4 mV
.param VRTD40={Iexc*R0*(1+alpha*40)}

* INA828 ideal: G = 1 + 50k/RG
.param RG=196
.param G={1+50000/RG}
.param VREFINA=-4.5

* Fuente de corriente ideal de 1 mA hacia el RTD
IEXC 0 nPT DC {Iexc}

* PT100
RPT100 nPT 0 {RPT}

* Referencia equivalente al PT100 a 40 C
VREFRTD nREF 0 {VRTD40}

* Amplificador instrumental ideal:
* Vout = G*(VPT100 - VRTD40) + VREFINA, limitado al rango B-Box +/-5 V
BINA out 0 V={limit(G*(V(nPT)-V(nREF))+VREFINA,-5,5)}

* Filtro de salida propuesto para temperatura: fc ~= 159 Hz
RFILT out out_filt 10k
CFILT out_filt 0 100n

* step eliminado para corrida individual
.op

.meas OP Rpt_value PARAM {RPT}
.meas OP Vpt100 FIND V(nPT)
.meas OP Vref40 FIND V(nREF)
.meas OP Vout_raw FIND V(out)
.meas OP Vout_filt FIND V(out_filt)

.end
